【裁判字號】    96,沙交簡上,1108
【裁判日期】    970131
【裁判案由】    公共危險
【裁判全文】
臺灣臺中地方法院刑事判決        96年度沙交簡上字第1108號
上  訴  人
即  被  告  乙○○
上列上訴人因公共危險案件，不服本院沙鹿簡易庭中華民國96年
11月13日96年度沙交簡字第690號第一審刑事簡易判決（聲請簡
易判決處刑案號：96年度偵字第21176號），提起上訴，本院管
轄之第二審合議庭判決如下︰
    主    文
上訴駁回。
乙○○緩刑貳年。
    事實及理由
一、本案經本院審理結果，認第一審刑事簡易判決認事用法及量
    刑均無不當，應予維持，除犯罪事實關於「沿臺中縣清水鎮
    ○○路往北方向行駛」，應補充為「沿臺中縣清水鎮○○路
    往北方向行駛，嗣於同日7時5分」外，餘並引用第一審判決
    書記載之事實、證據及理由（如附件）。
二、查上訴人即被告乙○○（下稱被告）行為後，刑法第185條
    之3規定業於民國97年1月2日修正公布，並於同年月4日生效
    。修正前刑法第185條之3規定：「服用毒品、麻醉藥品、酒
    類或其他相類之物，不能安全駕駛動力交通工具而駕駛者，
    處1年以下有期徒刑、拘役或3萬元以下罰金」，修正後刑法
    第185條之3則規定：「服用毒品、麻醉藥品、酒類或其他相
    類之物，不能安全駕駛動力交通工具而駕駛者，處1年以下
    有期徒刑、拘役或科或併科15萬元以下罰金」，二相比較，
    以修正前刑法第185條之3規定有利於被告。原判決雖未及比
    較適用，然經比較新舊法後，依刑法第2條第1項前段規定，
    既仍應適用修正前刑法第185條之3規定論罪科刑，則原判決
    適用行為時法即無不當，自不構成撤銷之事由（按：以往實
    務見解，認原判決未及比較適用新舊法時，上訴後，雖比較
    結果以舊法有利於行為人，而原判決別無其他撤銷事由，上
    訴審仍應以此為由撤銷改判，乃因修正前刑法第2條第1項規
    定以適用裁判時法為原則使然，惟現行刑法第2條第1項規定
    已修正為以適用行為時法為原則，因此原判決雖未及比較適
    用新舊法，然上訴後，經比較新舊法，行為後之法律並非較
    有利於行為人，仍應適用行為時法時，則原判決適用行為時
    法即無不當，而不構成撤銷之事由）。
三、被告上訴意旨略以：其因本案受傷經住院治療後，意識混亂
    ，無法痊癒，雖已出院，但日常生活仍無法自理，醫生囑咐
    不宜激烈運動及搬重物，且經健保局評為重大傷病患，需持
    續追蹤治療，無法服拘役刑，而被告已無工作能力，無收入
    ，縱受拘役刑之宣告，亦無繳納易科罰金能力，請審酌其現
    實生活困境，請求給予緩刑宣告之機會等語。查被告前開上
    訴聲明並未具體指摘原審科刑判決有何違法或不當之處，其
    上訴為無理由，應予駁回。然查，被告曾因違反麻醉藥品管
    理條例案件，經本院判處有期徒刑4月，於82年10月15日易
    科罰金執行完畢後，5年以內未曾因故意犯罪受有期徒刑以
    上刑之宣告，有臺灣高等法院被告前案紀錄表1份在卷可按
    ，且其因本案酒後無法安全操控機車致跌倒受傷住院治療，
    因腦傷後仍存有精神遺害，而罹有器質性精神病，無法自理
    個人生活事務，此有童綜合醫療社團法人童綜合醫院96年12
    月6日出具之162050號一般診斷書1紙在卷可參，復於犯後坦
    承犯行，深具悔意，本院綜核各情，認被告經此刑之宣告後
    ，應知警惕而無再犯之虞，認其所受宣告之刑，以暫不執行
    為適當，依刑法第74條第1項第2款規定，併予宣告緩刑2年
    ，以勵自新。
據上論斷，應依刑事訴訟法第455條之1第1項、第3項、第373條
、第368條，刑法第74條第1項第2款，判決如主文。
本案經檢察官甲○○到庭執行職務。
中    華    民    國    97    年    1     月    31    日
                         臺灣臺中地方法院刑事第11庭
                             審判長法  官  王世華
                                   法  官  莊嘉蕙
                                   法  官  丁智慧
上正本證明與原本無異。
不得上訴。
                                   書記官  陳淑華
中    華    民    國    97    年    1     月    31    日
附錄本案論罪科刑法條全文：
修正前刑法第185條之3
服用毒品、麻醉藥品、酒類或其他相類之物，不能安全駕駛動力
交通工具而駕駛者，處1年以下有期徒刑、拘役或3萬元以下罰金
。


司法院資訊處製作；財團法人民間司法改革基金會備份。
